【裁判字號】    99,上易,414
【裁判日期】    990222
【裁判案由】    竊盜
【裁判全文】
臺灣高等法院刑事判決                 99年度上易字第414號
上  訴  人
即  被  告  甲○○
上列上訴人因竊盜案件，不服臺灣新竹地方法院98年度審易字第
698號，中華民國98年12月25日第一審判決（起訴案號：臺灣新
竹地方法院檢察署98年度偵字第5840號），提起上訴，本院判決
如下：
    主  文
上訴駁回。
    理  由
一、依刑事訴訟法第350條、第361條、第362條、第367條規定，
    不服地方法院之第一審判決而上訴者，須提出上訴書狀，並
    應敘明具體理由，為上訴必備之程式；其所提出之書狀未敘
    述上訴理由，或僅曾以言詞陳述上訴理由者，均應於上訴期
    間屆滿後20日內補提理由書於第一審法院。第一審法院經形
    式審查，認逾期未補提上訴理由者，應定期間先命補正；逾
    期未補正者，為上訴不合法律上之程式，應以裁定駁回。倘
    已提出上訴理由，但所提非屬具體理由者，則由第二審法院
    以上訴不合法律上之程式，判決駁回。而所謂具體理由，必
    係依據卷內既有訴訟資料或提出新事證，指摘或表明第一審
    判決有何採證認事、用法或量刑等足以影響判決本旨之不當
    或違法，而構成應予撤銷之具體事由，始克當之（例如：依
    憑證據法則具體指出所採證據何以不具證據能力，或依憑卷
    證資料，明確指出所為證據證明力之判斷如何違背經驗、論
    理法則）；倘僅泛言原判決認定事實錯誤、違背法令、量刑
    失之過重或輕縱，而未依上揭意旨指出具體事由，或形式上
    雖已指出具體事由，然該事由縱使屬實，亦不足以認為原判
    決有何不當或違法者（例如：對不具有調查必要性之證據，
    法院未依聲請調查亦未說明理由，或援用證據不當，但除去
    該證據仍應為同一事實之認定），皆難謂係具體理由，俾與
    第二審上訴制度旨在請求第二審法院撤銷、變更第一審不當
    或違法之判決，以實現個案救濟之立法目的相契合，並節制
    濫行上訴（最高法院97年度台上字第892號判決參照）。又
    第二審法院認為上訴書狀未敘述理由，依刑事訴訟法第367
    條但書規定，始應定期間命其補正。如認上訴書狀已敘述理
    由，但其理由非屬具體，其所為上訴，即不符上訴之法定要
    件，自得逕行判決駁回，無定期命補正問題（最高法院97年
    度台上字第3599號判決參照）。
二、本件上訴人即被告甲○○不服原判決，於法定期間內提起上
    訴，形式上之上訴理由為：其係搬家工人，案發當日其主觀
    上係在幫忙搬家並無竊盜之犯意聯絡云云。
三、本院查：
  (一)原審依被告甲○○於警詢、檢察官偵查之供述，原審準備程
    序、簡式審判程序訊問時之供述及自白；證人即被害人林萱
    萍於警詢、偵查、原審準備程序及簡式審判程序訊問時之證
    述；證人葉淑婷（目擊被告及同案被告許瑞芫曾以石頭丟擊
    被害人監視攝影機之人）於警詢時之證述；刑事案件證物採
    驗紀錄表、現場勘察報告各1份、現場照片6幀及內政部警政
    署刑事警察局98年5月4日刑紋字第0980060077號鑑驗書（其
    內容為被害人家中2樓鋁窗有被告指紋，偵卷第49至51頁）1
    份，認被告犯行明確，並以被告係與同案被告許瑞芫（經原
    審判決有期徒刑1年確定），共犯刑法第321條第1項第2款之
    加重竊盜罪。另以被告不思以勞力賺取所需，以踰越牆垣、
    安全設備之加重竊盜方式而竊取他人之財物，及竊盜所得財
    物之價值、未賠償被害人損失等一切情狀，量處被告有期徒
    刑9月。經核證據取捨及證明力判斷均無不合，從形式上觀
    察，其認事用法並無違誤之處。
  (二)上訴人即被告甲○○雖以其為搬家工人，辯稱主觀上並無共
    同竊盜之犯意云云，並提出名片一張為證。惟查：被告與同
    案被告許瑞芫共犯本件犯行等情，非但有同案被告許瑞芫於
    偵查時供稱：有講好（指與被告講好）要進去偷東西（偵卷
    第80頁）、被告於原審所述「（法官問：偷到東西如何處理
    ？）被告答：拿去跳蚤市場變賣，賣了一萬多，錢就二個人
    平均分配，全部都花完了。」（原審卷29頁反面），並有原
    審認定事實所憑之證人葉淑婷（目擊被告及同案被告許瑞芫
    曾以石頭丟擊被害人監視攝影機之人）於警詢時之證述（偵
    卷第13頁）；刑事案件證物採驗紀錄表、現場勘察報告各1
    份（偵卷第52至62頁）、現場照片6幀（偵卷第22至24頁）
    及內政部警政署刑事警察局98年5月4日刑紋字第0980060077
    號鑑驗書（其內容為被害人家中2樓鋁窗有被告指紋，偵卷
    第49至51頁）1份可資佐證，上訴人即被告甲○○雖提出其
    搬家公司之名片影本1張為據，惟該名片並不足以推翻原審
    所憑以認定被告犯罪之各項證據，經核乃係不具有調查必要
    性之證據。上訴人即被告甲○○未依據卷內既有訴訟資料，
    具體指出或表明原判決有何採證、認事、用法、量刑等足以
    影響判決本旨之不當或違法之理由，其上訴理由與刑事訴訟
    法第361條第2項所稱「具體理由」，尚非相當，而不合法律
    上之程式，且無須再行命其補正，應予駁回，並不經言詞辯
    論為之。
四、據上論斷，應依刑事訴訟法第367條前段、第372條，判決如
    主文。
中    華    民    國    99    年    2     月    22    日
                  刑事第九庭  審判長法  官  陳貽男
                                    法  官  周盈文
                                    法  官  詹駿鴻
以上正本證明與原本無異。
不得上訴。
                                    書記官  梁淑時
中    華    民    國    99    年    2     月    23    日

司法院資訊處製作；財團法人民間司法改革基金會備份。
